# 统借统贷子公司会计处理

提问人：jueying319 时间：2016-08-12 13:45:12
背景： 电力行业，民营，母子公司均为发电企业，子公司B处于建设期，由母公司A向银行借款，将借款全部交由子公司使用；
借款合同相关： 合同款项用途明确标明，该借款用于子公司B的在建工程；
求助问题： 子公司B是否可以将该款项作为“短期借款”处理？（鉴于税局备案，按统借统贷处理的要求）

回答人：chenyiwei
应可以。在附注中应详细披露相关的借款条款，以及列报为借款的理由。另外请注意：虽然列报为短期借款，但子公司并不直接承担对银行的还款义务，对银行直接承担还款义务的仍然是母公司，母公司对银行的还款义务独立于其向子公司收取借款和利息的权利。